臺灣新竹地方法院刑事判決　　　　　　　94年度簡上字第53號
上　訴　人
即　被　告　乙○○○
上列上訴人即被告因過失傷害案件，不服本院竹北簡易庭94年5
月6 日94年度竹北交簡字第209 號第一審簡易判決（聲請簡易處
刑書案號：94年度偵字第608 號），提起上訴，本院管轄第二審
之合議庭判決如下：
    主  文
上訴駁回。
乙○○○緩刑貳年。
    事實及理由
一、本案經本院審理結果，認原審以上訴人即被告乙○○○係犯
    刑法第284 條第1 項之過失傷害罪，並依刑事訴訟法第449
    條第1 項前段、第3 項、第454 條第2 項，刑法第284 條第
    1 項、第41條第1 項前段、罰金罰鍰提高標準條例第1 條前
    段、第2 條之規定，逕以簡易判決處刑，量處被告拘役58日
    ，並諭知如易科罰金，以300 元折算一日，其認事用法，並
    無違誤，量刑亦屬妥適，爰引用第一審判決書記載之事實、
    證據及理由（詳如附件）。
二、上訴意旨略以：我就原審認定之犯罪事實予以認罪，但因我
    已與告訴人甲○○達成和解，和解金額為新臺幣57,000元，
    並由保險公司如數給付完畢，希望能夠從輕發落等語。
三、查被告乙○○○前未曾受有期徒刑以上刑之宣告等情，此有
    臺灣新竹地方法院檢察署刑案資料查註紀錄表及臺灣高等法
    院被告全國前案紀錄表各1份在卷可按（見94年度偵字第608
    號卷第27頁、本院94年度簡上字第53號卷第6 頁），本院審
    酌被告因有前述過失，導致告訴人受傷，固有不該，然其於
    本院審理時業能表示悔意，且與告訴人達成和解，並由保險
    公司如數給付保險金完畢等情，有領款收據2 份在卷足憑（
    見本院94年度簡上字第53號卷第26、27頁），故被告經此偵
    、審教訓後，當知所警惕，信無再犯之虞，且告訴人於本院
    準備程序時亦陳述：我也不想發生這樣的事，後來在談和解
    時，我也有說要撤回告訴等情，為告訴人陳述在卷（見本院
    94年度簡上字第53號卷第14頁背面），及公訴人亦於本院審
    理時陳述：被告與告訴人已經和解，又有悔意，之前並無前
    科，希給予被告緩刑之機會，以勵自新等語（見94年度簡上
    字第23號卷第24、25頁），從而本院認尚無逕對被告施以短
    期自由刑之必要，自可先賦予被告非在監之適當社會處遇，
    以期其能有效回歸社會，故原審對被告宣告之刑，以暫不執
    行為適當，爰諭知緩刑2 年，以啟自新。另被告雖與告訴人
    達成和解，並由保險公司如數給付保險金予告訴人等情，業
    如前述，惟按「告訴乃論之罪，告訴人於第一審辯論終結前
    ，得撤回其告訴」，刑事訴訟法第238 條第1 項定有明文，
    是告訴人自不得於第一審辯論終結後撤回告訴，附此敘明。
據上論斷，應依刑事訴訟法第455 條之1 第1 項、第3 項、第368
條、第373 條，刑法第74條第1 款，判決如主文。
本案經檢察官林忠義到庭執行職務。
中　　華　　民　　國　　94　　年　　8 　　月　　31　　日
                  刑事第五庭    審判長法官  陳健順
                                      法官  李珮瑜
                                      法官  楊惠芬
以上正本證明與原本無異。
不得上訴。
中　　華　　民　　國　　94　　年　　9 　　月　　2 　　日
                                書  記  官  汪淑菁
